【裁判字號】    95,聲判,169
【裁判日期】    951130
【裁判案由】    聲請交付審判
【裁判全文】
臺灣臺北地方法院刑事裁定             95年度聲判字第169號
聲  請  人
即告訴  人  甲○○
代  理  人  乙○○律師
上列聲請人因被告詐欺等案件，不服臺灣高等法院檢察署檢察長
中華民國95年11月15日，95年度上聲議字第3958號駁回聲請再議
之處分（原不起訴處分案號：臺灣臺北地方法院檢察署94年度偵
續字第258號），聲請交付審判，本院裁定如下：
    主  文
聲請駁回。
    理  由
一、聲請人原告訴意旨略以：被告謝子文與告訴人甲○○為研究
    所同學。被告經告訴人引薦而擔任第一證券公司副總經理，
    告訴人於民國86年間委託被告在其任職之上開證券公司代為
    開戶，並交付錸德科技股份有限公司（下稱錸德公司）股票
    40張予被告，請被告將該等股票存入其第一證券公司之帳戶
    內，言明由告訴人決定該等股票之出售時機，詎被告意圖為
    自己不法之所有，未經告訴人同意，將前開股票侵占入己而
    予以出售，所得股款自行花用（所涉侵占犯嫌另行起訴）。
    迨告訴人於同年4月間發覺上情，造成告訴人約新臺幣（下
    同）800萬元之損害，因被告苦苦哀求，告訴人始同意被告
    陸續以現金或萬泰銀行、中華開發工業銀行股票賠償告訴人
    ，被告並於同年7月28日，將其所有之臺北市○○區○○路
    4段502號4樓房地設定400萬元最高限額抵押權予告訴人，作
    為賠償前開損害之擔保。詎被告明知尚未完全清償告訴人上
    開債務，竟基於偽造文書、詐欺得利之犯意，於88年6月4日
    ，交付其所簽發、付款人臺灣銀行民生分行、帳號036989、
    票號AD0000000、AD0000000、AD0000000、票載發票日分別
    為88年6月30日、88年11月20日、88年6月7日、金額分別為
    30萬元、30萬元、10萬元之支票4紙與告訴人，並影印上開
    支票在同一紙張內，請告訴人在該紙張上簽名作為收受支票
    之憑據，告訴人簽收後，被告即於同年月7日在告訴人簽名
    上方，擅自增加告訴人承諾於上開支票兌現之時，被告與告
    訴人之債務即告結清，告訴人並應塗銷前開抵押權登記等字
    樣，變造上開收據；復於92年6月23日，向臺灣臺北地方法
    院提起民事訴訟，請求告訴人塗銷前開抵押權登記，並於訴
    訟中提出前開變造之收據以行使，用以主張被告未積欠告訴
    人款項，致生損害於告訴人，並使臺灣臺北地方法院陷於錯
    誤，判決告訴人應將前開抵押權登記予以塗銷確定。因認被
    告涉有刑法偽造文書、詐欺及背信等罪嫌云云。
二、臺灣臺北地方法院檢察署檢察官依據偵查結果，被告所辯確
    有與聲請人就債務問題達成協議，並無偽造文書或背信，亦
    無向臺灣臺北地方法院施用詐術等語，尚非無稽，可堪採信
    。此外復查無其他積極具體證據足認被告有何犯行，揆諸首
    揭規定，應認其犯罪嫌疑不足。依刑事訴訟法第252條第10
    款處分不起訴。聲請人不服，聲請再議，經臺灣高等法院檢
    察署檢察長審核結果，認聲請人再議逾期，聲請不合法，處
    分駁回再議。
三、聲請人聲請交付審判，略以：聲請人係於95年8月17日收受
    不起訴處分書，而於同年月24日聲請再議，並未逾期，臺灣
    高等法院檢察署何以認定聲請人係於同年月15日收受，顯有
    違法，乃聲請交付審判云云。
四、本院查：
    按告訴人不服前條之駁回處分者，得於接受處分書後十日內
    委任律師提出理由狀，向該管第一審法院聲請交付審判。刑
    事訴訟法刑事訴訟法第258條之1第1項定有明文。而所謂不
    服前條之駁回處分，乃指刑事訴訟法第258條第1項所規定因
    再議無理由而駁回之處分。今聲請人係因再議聲請逾期，不
    符法律上程式之不合法，而遭臺灣高等法院檢察署檢察長駁
    回再議，有臺灣高等法院檢察署95年11月15日檢紀珠字第34
    850號函在卷可稽，是聲請人並非因無理由而遭駁回再議，
    依前開法條之規定，其交付審判之聲請，於法不合，不能准
    許，應予駁回。
四、依刑事訴訟法第258條之3第2項前段，裁定如主文。
中    華    民    國    95    年    11    月    30    日
                  刑事第十六庭  審判長法  官  蔡守訓
                                      法  官  徐千惠
                                      法  官  吳定亞
以上正本證明與原本無異。
如不服本裁定，應於送達後5日內，向本院提出抗告狀。
                                      書記官  高菁菁
中    華    民    國    95    年    11    月    30    日


司法院資訊處製作；財團法人民間司法改革基金會備份。
